# 工会经费计提但未实缴

提问人：aaaric 时间：2021-11-19 09:06:12
企业每月按工资总额2%计提工会经费，但实际未按2%缴纳。请教一下大家这样会有什么风险。另外是，由于计提未足额实缴，应付职工薪酬累积下了一个不小的数，能否通过冲回工会经费或者停止计提每月直接缴纳，消化掉应付职工薪酬-工会经费的数。

回答人：chenyiwei
现在各地工会经费基本都是由税务机关代收的，因此其法定性的程度较以往大为提高。建议了解当地对工会经费的收缴政策，不建议轻易冲回负债或者后续少提。尤其是打算IPO的企业或者其他公众公司。

提问人：aaaric 时间：2021-11-23 20:26:59
谢谢陈版！实缴金额是经过当地工会批准的。那负债是否需要作为前期会计差错更正抑或有更为平滑的解决办法？

回答人：chenyiwei
可以按前期差错更正处理，将此前的多提数予以冲回。